【裁判字號】    97,訴,3220
【裁判日期】    971024
【裁判案由】    毒品危害防制條例
【裁判全文】
臺灣板橋地方法院刑事判決              97年度訴字第3220號
公  訴  人  臺灣板橋地方法院檢察署檢察官
被      告  丙○○
                    （現另案於臺灣臺北監獄執行）
指定辯護人  本院公設辯護人乙○○
上列被告因毒品危害防制條例案件，經檢察官提起公訴（97年度
偵字第16992 號），本院判決如下：
    主  文
丙○○無罪。
    理  由
一、公訴意旨略以：被告丙○○明知安非他命為第二級毒品，不
    得販賣，竟自民國97年3 月15日下午4 時起至同年月20日止
    ，在位於臺北縣板橋市○○街之文聖國小門口，以新臺幣（
    下同）一千元之價格，先後二次販賣各約0.1 公克之安非他
    命予甲○○施用。因認被告所為，係涉犯毒品危害防制條例
    第4 條第2 項之販賣第二級毒品罪等語。
二、按犯罪事實應依證據認定之，無證據不得認定犯罪事實；又
    不能證明被告犯罪者，即應諭知無罪之判決，刑事訴訟法第
    154 條第2 項、第301 條第1 項分別定有明文。復按毒品交
    易之買賣雙方，乃具有對向性之關係，為避免犯販賣、轉讓
    、施用、持有毒品等罪者嫁禍他人而虛偽陳述其毒品來源，
    俾圖藉毒品危害防制條例第17條規定減輕其刑，其自白之憑
    信性即比一般無利害關係之證人所為之證述較為薄弱，為擔
    保其陳述之真實性，以避免為邀寬典而為損人利己之不實陳
    述，是其陳述是否與事實相符，仍應調查其他證據以資審認
    ，必達於一般之人均不致有所懷疑，而得確信其為真實之程
    度者，始得採為被告有罪之認定，最高法院97年度台上字第
    3281號判決意旨可資參照。
三、本件公訴意旨認被告涉犯毒品危害防制條例第4 條第2 項之
    販賣第二級毒品罪，無非係以證人甲○○於警詢及偵查中之
    證述及其曾有施用毒品之前案紀錄為其主要論據。訊據被告
    固坦承於97年3 月間時與證人甲○○係朋友關係，且兩人當
    時均有施用安非他命習慣等事實，惟堅決否認有販賣第二級
    毒品之犯行，辯稱：其當時曾與證人甲○○共同犯竊盜案，
    兩人發生口角，並曾毆打證人甲○○，雙方因而發生怨隙，
    故證人甲○○當係挾怨誣指其販賣安非他命等語。
四、經查：證人甲○○雖於警詢及偵查中均指稱被告於上開時、
    地曾販賣安非他命予伊，然其於本院審理中業已證稱伊並未
    向被告購買過毒品安非他命，先前於偵查中所述係記錯了等
    語（參見本院97年10月1 日審判筆錄第6 頁），前後所證已
    有所不同。且證人甲○○於警詢中稱係至被告位於文聖街家
    中購買約三至五次（參見97年度偵字第16992 號偵查卷第8
    頁），嗣於偵查中則向檢察官證稱係在文聖國小門口，買了
    二、三次等語（參見上開偵查卷第35頁），關於購買次數及
    地點部分，先後所述亦有所出入。再者，本件證人甲○○係
    因警方查獲其施用安非他命之犯行後，方供出係向被告購買
    安非他命（參見上開偵查卷第5 頁之甲○○警詢筆錄），則
    在證人甲○○若陳述毒品來源，有可能藉毒品危害防制條例
    第17條規定減輕其刑之情形下，實不能排除其虛偽陳述毒品
    來源之可能性。準此，證人甲○○既非無虛偽陳述之可能，
    其於偵查中所述，關於購買次數及地點部分，亦有重大出入
    ，復於本院審理中更易前詞，顯見其前於偵查中所為之證述
    ，可信性並非無疑。至被告及證人甲○○雖均有施用毒品安
    非他命之習慣，亦僅能證明渠等有取得安非他命之管道及有
    購買安非他命之需求，不能因此即謂被告有販賣安非他命予
    證人甲○○之可能，否則證人甲○○豈非亦有販賣安非他命
    予被告之可能？是被告與證人甲○○此部分之前案紀錄，實
    不足以補強前揭先後反覆不一之證人甲○○偵查中證詞，至
    為灼然。
五、綜上所述，證人甲○○於偵查中所為證述之可信度既尚有疑
    慮，其餘公訴意旨所引證據亦僅能證明被告與證人甲○○均
    有施用毒品安非他命之行為，無法證明被告是否確有於上開
    時、地販賣安非他命予證人甲○○二次，本件自不能僅憑證
    人甲○○先後反覆不一之證詞，在無其他證據足以補強之情
    形下，即逕認被告有販賣安非他命予證人甲○○二次之犯行
    甚明。此外，復查無其他積極證據足資證明被告確有公訴意
    旨所指之販賣第二級毒品安非他命之犯行，揆諸前揭法條及
    判決意旨，既不能證明被告犯罪，自應諭知被告無罪之判決
    。
據上論斷，應依刑事訴訟法第301 條第1 項，判決如主文。
本案經檢察官吳宗光到庭執行職務。
中    華    民    國    97    年    10    月    24    日
                    刑事第十四庭審判長  法  官 李幼妃
                                        法  官 鄭燕璘
                                        法  官 張紹省
以上正本證明與原本無異。
如不服本判決，應於判決送達後十日內敘明上訴理由，向本院提
出上訴狀（應附繕本），上訴於臺灣高等法院。
                                        書記官 周雅玲
中    華    民    國    97    年    10    月    31    日


司法院資訊處製作；財團法人民間司法改革基金會備份。
